# 实物投资的问题？

提问人：cwl75 时间：2012-10-21 16:29:01
甲公司用一条使用两年的生产线设备对乙公司进行投资，请教一下验资流程是怎么样的？首先是不是要评估，评估结束后甲公司要开发票给乙公司吗？

回答人：chenyiwei
1 、根据《公司法》、《公司登记管理条例》、《公司注册资本登记管理规定》和财企[2009]46号文件等相关规定，非货币财产出资均需经过评估。 2 、设备属于增值税应税范围内的货物，因此“将自产、委托加工或者购进的货物作为投资，提供给其他单位或者个体工商户”视同销售货物，应向被投资企业开具增值税专用发票，被投资方相应作为抵扣增值税进项税额的凭证。

回答人：chenyiwei
回复 cwl75 的帖子
1 、可能需要到税务局代开，具体取决于当地税务局的管理政策口径； 2 、设定担保的财产不得用作出资，见《公司登记管理条例》第十四条； 3 、企业以自产产品出资通常可以，但较少见，要注意在没有外部文件证明的情况下，如何证明和核实其出资前的权属是归属出资人所有。